臺灣彰化地方法院刑事判決　　　九十六年度訴字第一六八八號
公　訴　人　臺灣彰化地方法院檢察署檢察官
被　　　告　甲○○
　　　　　　　　　　號
　　　　　　　　　　（另案在臺灣雲林第二監獄執行中）
上列被告因違反毒品危害防制條例案件，經檢察官提起公訴（九
十六年度毒偵字第三六四五號），由本院合議庭裁定依簡式審判
程序審理判決如下：
    主  文
甲○○施用第一級毒品，累犯，處有期徒刑捌月。扣案之注射針
筒壹支沒收之。
    事  實
一、甲○○前曾：(1)於民國九十年五月十一日，因連續施用第二
    級毒品案件，經本院以八十九年度易字第一六四四號判處有
    期徒刑八月確定；(2)又於九十年八月十七日，因施用第一級
    毒品案件，經本院以九十年度訴字第四四四號判處有期徒刑
    八月確定（前開(1)、(2)所示之二刑期，嗣復經本院以九十一
    年度聲字第三０五號裁定應執行有期徒刑一年二月確定）；
    (3)再於九十一年六月十三日，因施用第一、二級毒品案件，
    經本院以九十一年度訴字第三三六號分別判處有期徒刑一年
    、十月，並定應執行刑為有期徒刑一年八月確定，前揭(1)至
    (3)所示之刑期經入監接續執行後，已於九十五年二月二十一
    日縮刑期滿執行完畢。其復曾因施用毒品案件，經送執行觀
    察、勒戒後，因認有繼續施用毒品之傾向，接續執行強制戒
    治，期間經停止戒治及撤銷停止戒治入所續執行所餘之強制
    戒治期間後，已於八十九年二月二十四日執行完畢釋放，並
    於八十九年五月十八日由本院以八十七年度簡上字第五七號
    判決免刑確定；又因上開經本院八十九年度易字第一六四四
    號判處罪刑確定之施用第二級毒品犯行，經送執行強制戒治
    ，期間經停止戒治及撤銷停止戒治入所續執行所餘之強制戒
    治期間，業於九十一年六月十四日執行完畢釋放；再於上開
    強制戒治執行完畢釋放後五年內，再犯施用第一、二級毒品
    案件，經本院以九十四年度訴字第一九三七號分別判處有期
    徒刑一年二月、十月，並定應執行刑為有期徒刑一年十月在
    案，經上訴後，於九十五年三月二十八日由臺灣高等法院臺
    中分院以九十五年度上訴字第二二七號判決上訴駁回（該案
    嗣已於九十五年四月二十日確定，尚未執行完畢）。詎仍不
    知警惕，又另行基於施用第一級毒品海洛因之犯意，於九十
    六年七月二十七日上午九時許，在其真實姓名、年籍均不詳
    之友人位於彰化縣大村鄉○○路一一０號之住處前路旁，以
    將少許海洛因粉末置入其所有之注射針筒一支內加水後，再
    以針筒注射手臂施用之方式，施用第一級毒品海洛因一次。
    嗣於九十六年七月二十七日下午五時四十五分許，在彰化縣
    大村鄉○○路一一０號前，其因另案為警緝獲之際，於有偵
    查犯罪職權之機關或個人發覺其上開施用海洛因一次之犯罪
    前，自動將前揭其所有、供其於同日上午九時許施用海洛因
    一次所用之注射針筒一支取交警方扣案，另向警方供承有前
    揭施用海洛因一次之犯行而自首，並同意警方採尿送驗，且
    主動接受裁判。
二、案經彰化縣警察局田中分局報請臺灣彰化地方法院檢察署檢
    察官偵查起訴，由本院合議庭裁定依簡式審判程序審理。
    理  由
一、被告甲○○於本院準備程序及審理時，就被訴事實均為有罪
    之答辯（惟有關理由欄五所示部分，應不另為無罪之諭知，
    詳如後述），爰依刑事訴訟法第二百七十三條之一第一項之
    規定，由本院合議庭裁定依簡式審判程序審理，先予敘明。
二、訊據被告對於上揭事實坦承不諱，且有彰化縣警察局田中分
    局委託檢驗尿液代號與真實姓名對照單、詮昕科技股份有限
    公司濫用藥物尿液檢驗報告各一份在卷可稽，並有被告所有
    、供其於九十六年七月二十七日上午九時許施用海洛因一次
    所用之注射針筒一支扣案可佐，足認被告前開自白與事實相
    符。此外，復有臺灣彰化地方法院檢察署刑案資料查註紀錄
    表、臺灣高等法院被告前案紀錄表、在監在押全國紀錄表各
    一份在卷可考，本件事證明確，被告犯行洵堪認定。
三、按海洛因係毒品危害防制條例所定之第一級毒品，不得非法
    施用。核被告所為，係犯毒品危害防制條例第十條第一項之
    施用第一級毒品罪。其為供施用第一級毒品而持有該級毒品
    之低度行為，應為施用之高度行為所吸收，不另論罪。又被
    告前曾：(1)於九十年五月十一日，因連續施用第二級毒品案
    件，經本院以八十九年度易字第一六四四號判處有期徒刑八
    月確定；(2)又於九十年八月十七日，因施用第一級毒品案件
    ，經本院以九十年度訴字第四四四號判處有期徒刑八月確定
    （前開(1)、(2)所示之二刑期，嗣復經本院以九十一年度聲字
    第三０五號裁定應執行有期徒刑一年二月確定）；(3)再於九
    十一年六月十三日，因施用第一、二級毒品案件，經本院以
    九十一年度訴字第三三六號分別判處有期徒刑一年、十月，
    並定應執行刑為有期徒刑一年八月確定，前揭(1)至(3)所示之
    刑期經入監接續執行後，已於九十五年二月二十一日縮刑期
    滿執行完畢，有臺灣彰化地方法院檢察署刑案資料查註紀錄
    表、臺灣高等法院被告前案紀錄表各一份在卷可考，其於五
    年以內故意再犯本件有期徒刑以上之罪，應依刑法第四十七
    條第一項之規定論以累犯，並加重其刑。再被告係於九十六
    年七月二十七日下午五時四十五分許，在彰化縣大村鄉○○
    路一一０號前，因另案為警緝獲之際，於有偵查犯罪職權之
    機關或個人發覺其上開施用海洛因一次之犯罪前，自動將前
    揭其所有、供其於同日上午九時許施用海洛因一次所用之注
    射針筒一支取交警方扣案，另向警方供承有前揭施用海洛因
    一次之犯行而自首，並同意警方採尿送驗，且主動接受裁判
    等情，已據被告供明在卷，並有被告之警詢筆錄一份在卷可
    考，爰依刑法第六十二條前段之規定減輕其刑；且前分別有
    加重、減輕之事由，依法應先加後減之。爰審酌被告之素行
    、犯罪之動機、目的、施用毒品係戕害自身健康、施用毒品
    海洛因一次之手段、所生危害及被告犯罪後之態度等一切情
    狀，量處如主文所示之刑，以示懲儆。另中華民國九十六年
    罪犯減刑條例固已於九十六年七月四日公布，並自同年七月
    十六日生效施行，惟依上開條例第二條第一項之規定，必須
    犯罪在九十六年四月二十四日以前者，始有該條例減刑規定
    之適用；而本案被告之犯罪時間並非在九十六年四月二十四
    日之前，自無上開減刑條例適用之餘地，附此敘明。
四、扣案之注射針筒一支，係被告所有、供本案施用海洛因所用
    之物一節，已據被告陳明在卷，爰依刑法第第三十八條第一
    項第二款之規定併予宣告沒收之。
五、公訴意旨另略以：被告基於施用海洛因之包括一罪犯意，自
    九十六年七月中旬某日起至同年月二十七日上午九時許之前
    某時止，在彰化縣大村鄉○○路一一０號前路旁等地，接連
    施用第一級毒品海洛因多次，因認被告此部分另涉有毒品危
    害防制條例第十條第一項之施用第一級毒品罪嫌及同條例第
    十條第二項之施用第二級毒品罪嫌。按犯罪事實應依證據認
    定之，無證據不得認定犯罪事實，刑事訴訟法第一百五十四
    條第二項定有明文；復按被告之自白，不得作為有罪判決之
    唯一證據，仍應調查其他必要之證據，以察其是否與事實相
    符，刑事訴訟法第一百五十六條第二項亦定有明文。公訴人
    認被告涉有此部分施用第一級毒品海洛因之罪嫌，無非係以
    被告之惟一自白為其論據；質之被告固坦認於上開期間內有
    施用海洛因多次之行為。惟查：依最高法院八十六年臺上字
    第三二九五號判例意旨，數行為於同時同地或密切接近之時
    地實施，侵害同一之法益，各行為之獨立性極為薄弱，依一
    般社會健全觀念，在時間差距上，難以強行分開，在刑法評
    價上，以視為數個舉動之接續施行，合為包括之一行為予以
    評價，較為合理，方屬接續犯之範疇，足見「接續犯」之成
    立，係以時、空密接性為前提要件，即透過對於同一法益之
    同種類侵害行為繼續不間斷之實行，業已稀釋個別行為之獨
    立性，致使刑法評價時將之視為單一、整體之犯罪行為，以
    符合社會一般人對於行為概念之認知，並與行為人之犯罪目
    的相互結合；而公訴人起訴被告涉有此部分施用海洛因罪嫌
    之犯罪期間，與被告上開經本院判決有罪之於九十六年七月
    二十七日上午九時許施用海洛因一次之犯行，其犯罪時間難
    認密接，自與接續犯之要件不合。又於九十四年二月二日修
    正公布之刑法，已自九十五年七月一日起生效施行，修正後
    刑法已廢除連續犯之規定，而反覆施用毒品多次之行為，在
    九十五年七月一日修正刑法施行之前，實務上均認定為連續
    犯，並非集合犯，自亦不可能因九十五年七月一日施行之修
    正刑法已刪除連續犯之規定，而將之改認定為集合犯。是此
    部分公訴人起訴被告施用海洛因之罪嫌，倘若成立犯罪，依
    現行刑法之規定，應與被告前揭經本院判決有罪之施用海洛
    因一次之犯行分論併罰，而卷附詮昕科技股份有限公司濫用
    藥物尿液檢驗報告一件，僅足以佐證被告於本案為警採尿回
    溯相當期間內，有施用海洛因「一次」之行為，是被告此部
    分所涉之施用海洛因罪嫌，除被告之惟一自白外，並無其他
    積極證據足以佐認與事實相符，依前開刑事訴訟法所定之證
    據法則，自尚難逕單以被告之自白，認定被告確有前開施用
    海洛因之犯行，而以被告之上開自白作為該部分有罪判決之
    唯一證據。此外，復查無其他積極之證據足認被告有何此部
    分施用海洛因之犯行，惟公訴人認該部分被告所涉施用海洛
    因之罪嫌，與前開被告經本院判決有罪之施用海洛因一次之
    犯行間，具有包括一罪之集合犯關係，爰不另為無罪之諭知
    。
據上論斷，應依刑事訴訟法第二百七十三條之一第一項、第二百
九十九條第一項前段，毒品危害防制條例第十條第一項、第二十
三條第二項，刑法第十一條前段、第四十七條第一項、第六十二
條前段、第三十八條第一項第二款，判決如主文。
本案經檢察官吳芙如到庭執行職務
中　　華　　民　　國　九十六　年　十一　　月　　九　　日
                  刑事第八庭    法  官  李雅俐
以上正本證明與原本無異。
如不服本判決，應於判決送達後10日內，向本院（切勿逕送臺灣
高等法院臺中分院）提出上訴狀，上訴書狀應「敘述具體上訴理
由」，並按他造當事人之人數附繕本。
中　　華　　民　　國　九十六　年　十一　　月　　九　　日
                                書記官  陳秀娟
附錄論罪科刑法條：
毒品危害防制條例第十條第一項：
施用第一級毒品者，處六月以上五年以下有期徒刑。
